臺灣板橋地方法院刑事判決　　　　　　　94年度訴字第1654號
公　訴　人　臺灣板橋地方法院檢察署檢察官
被　　　告　甲○○
上列被告因違反毒品危害防制條例案件，經檢察官提起公訴（94
年度核退毒偵字第1419號），被告於準備程序中就被訴事實為有
罪之陳述，經本院合議庭裁定由受命法官獨任進行簡式審判程序
，本院判決如下：
    主  文
甲○○施用第一級毒品，累犯，處有期徒刑捌月；扣案海洛因壹
包（驗餘淨重零點參參公克）沒收銷燬之，前揭扣案海洛因之包
裝袋壹只沒收。又施用第二級毒品，累犯，處有期徒刑陸月。應
執行有期徒刑壹年；扣案海洛因壹包（驗餘淨重零點參參公克）
沒收銷燬之，前開扣案海洛因之包裝袋壹只沒收。
    事  實
一、甲○○前因偽造文書等案件，經本院以93年度訴字第210 號
    判決，其中竊盜部分判處有期徒刑5 月，偽造文書部分判處
    有期徒刑5 月，如易科罰金均以銀元300 元折算1 日，應執
    行有期徒刑8 月，如易科罰金以銀元300 元折算1 日確定，
    於民國93年9 月2 日縮刑期滿執行完畢。又因施用毒品違反
    毒品危害防制條例案件，經本院及臺灣士林地方法院分別裁
    定送勒戒處所觀察、勒戒，先後於89年6 月12日及90年5 月
    7 日執行完畢，均認無繼續施用毒品之傾向，分別由臺灣板
    橋地方法院檢察署檢察官以89年度毒偵字第4003號，及臺灣
    士林地方法院檢察署檢察官以89年度偵字第10838 號為不起
    訴處分確定。詎不知悛悔，猶基於施用第一級毒品海洛因（
    以下簡稱海洛因）之犯意，於上開觀察、勒戒執行完畢釋放
    後5 年內之94年5 月26日凌晨1 時許，在臺北縣三重市○○
    街80巷16號3 樓，以將海洛因捲入香煙點燃產生煙霧之方式
    ，施用海洛因1 次。復基於施用第二級毒品安非他命（以下
    簡稱安非他命）之犯意，同年月25日晚間7 時許，在上址以
    將安非他命置入玻璃球內燒烤吸食其煙霧之方式，施用安非
    他命1 次。嗣於同年月26日下午5 時許，為警在上址查獲，
    並扣得海洛因1 包（原實際重量不詳，臺北市政府警察局中
    山分局贓證物品清單及起訴書誤載為淨重0 點22公克，經取
    樣不詳數量鑑驗用罄，驗餘淨重0 點33公克）及分裝袋78只
    。
二、案經臺北市政府警察局中山分局移送臺灣板橋地方法院檢察
    署檢察官偵查起訴。
    理  由
一、上揭事實，業據被告甲○○於本院審理時坦承不諱，並有前
    開海洛因1 包扣案可資佐證。且被告為警查獲後所排放之尿
    液經採樣送驗，以酵素免疫分析法檢驗及氣相層析質譜儀法
    確認檢驗結果，於安非他命類及鴉片類均呈陽性反應，有臺
    灣檢驗科技股份有限公司濫用藥物尿液檢驗報告附卷可稽。
    而前述查扣之毒品經以化學呈色法、氣相層析質譜儀分析法
    檢驗結果，含海洛因成分，驗餘淨重0 點33公克，亦有法務
    部調查局94年8 月4 日調科壹字第060010045 號鑑定通知書
    在卷可佐，足徵被告上開不利於己之自白與事實相符。又被
    告前因施用毒品違反毒品危害防制條例案件，分別經本院及
    臺灣士林地方法院裁定送勒戒處所觀察、勒戒，先後於89年
    6 月12日、90年5 月7 日執行完畢，均認無繼續施用毒品之
    傾向，分別由臺灣板橋地方法院檢察署檢察官以89年度毒偵
    字第4003號，及臺灣士林地方法院檢察署檢察官以89年度偵
    字第10838 號為不起訴處分確定，有各該不起訴處分書及全
    國施用毒品案件紀錄表存卷為憑。被告係於前揭觀察、勒戒
    執行完畢釋放後5 年內再犯本案違反毒品危害防制條例第10
    條之罪，事證明確，被告犯行堪予認定。
二、按海洛因及安非他命分係毒品危害防制條例所規定之第一級
    毒品及第二級毒品，被告分別施用之，核係犯同條例第10條
    第1 項之施用第一級毒品罪及同條第2 項之施用第二級毒品
    罪。被告施用第一級、第二級毒品前後持有海洛因、安非他
    命之低度行為，應分別為其施用之高度行為所吸收，均不另
    論罪。被告所犯上開2 罪，犯意各別，罪名互殊，應予分論
    併罰。又被告有如本判決事實欄第1 項所述論罪科刑之執行
    紀錄，有臺灣高等法院被告前案紀錄表可參，其於有期徒刑
    執行完畢後5 年內再犯上開有期徒刑以上之罪，為累犯，應
    依刑法第47條規定，加重其刑。爰審酌被告有因違反毒品危
    害防制條例案件接受刑之科處及執行之紀錄，又因施用毒品
    經觀察、勒戒後，獲不起訴處分之寬典，猶施用海洛因及安
    非他命再犯本罪，顯見其自制力薄弱，且未衷心悛悔，漠視
    法令之禁制濫用藥品，應予非難，兼衡其施用海洛因、安非
    他命所生危害實以自戕健康為主，及其犯後供認無隱，非無
    悔意，態度良好等一切情狀，量處如主文所示之刑，並定其
    應執行之刑，資為懲儆。
三、扣案海洛因1 包（除經取樣鑑驗用罄部分失其違禁物之性質
    ，毋庸宣告沒收外），驗餘淨重0 點33公克，為查獲之毒品
    ，不問屬於何人所有，應依毒品危害防制條例第18條第1 項
    前段規定，沒收銷燬之。又前揭扣案海洛因之包裝袋1 只，
    為被告所有供其施用海洛因所用之物，亦據被告供明在卷，
    應依刑法第38條第1 項第2 款規定，併予宣告沒收。至扣案
    分裝袋78只，雖係被告所有，惟並無證據可資證明與本案被
    告施用海洛因、安非他命犯行間之關聯性，無從予以宣告沒
    收，附此敘明。
據上論斷，應依刑事訴訟法第273 條之1 第1 項、第299 條第1
項前段，毒品危害防制條例第10條第1 項、第2 項、第18條第1
項前段，刑法第11條前段、第47條、第38條第1 項第2 款、第51
條第5 款，判決如主文。
本案經檢察官蔡元仕到庭執行職務。
中　　華　　民　　國　　94　　年　　9 　　月　　28　　日
                        刑事第一庭  法  官  廖  怡  貞
以上正本證明與原本無異。
如不服本判決，應於判決送達後10日內，向本院提出上訴狀，上
訴於臺灣高等法院。
                                    書記官  陳  淑  芳
中　　華　　民　　國　　94　　年　　9 　　月　　28　　日
※附錄本案論罪科刑法條全文※
毒品危害防制條例第十條：
施用第一級毒品者，處六月以上五年以下有期徒刑。
施用第二級毒品者，處三年以下有期徒刑。
